【裁判字號】    98,易,3463
【裁判日期】    990205
【裁判案由】    竊盜
【裁判全文】
臺灣板橋地方法院刑事判決              98年度易字第3463號
公  訴  人  臺灣板橋地方法院檢察署檢察官
被      告  乙○○
上列被告因竊盜案件，經檢察官提起公訴（98年度偵字第29843
號），被告於本院準備程序進行中，就被訴犯罪事實為有罪之陳
述，本院告知簡式審判程序之旨，並聽取其與公訴人之意見後，
經本院裁定進行簡式審判程序審理後，判決如下：
    主  文
乙○○竊盜，累犯，處有期徒刑參月，如易科罰金，以新臺幣壹
仟元折算壹日；又竊盜，累犯，處有期徒刑參月，如易科罰金，
以新臺幣壹仟元折算壹日。應執行有期徒刑肆月，如易科罰金，
以新臺幣壹仟元折算壹日。
    事  實
一、乙○○前於民國97年間因竊盜案件，經本院分別以97年度簡
    字第2405號判處有期徒刑6 月確定，及以97年度簡字第7785
    號判處有期徒刑4 月、3 月，應執行有期徒刑6 月確定，嗣
    上開二案經入監接續執行，並於98年8 月3 日因縮短刑期期
    滿執行完畢出監。詎其仍不知悔改，竟分別意圖為自己不法
    之所有，基於竊盜之犯意，分別為下列(一)、(二)所示之竊盜行
    為：
(一)、於98年10月21日凌晨0 時30分許，在臺北縣三重市○○路與
    仁義街口，見丙○○所有車號MOI-115 號普通重型機車1 部
    上有未拔起之機車鑰匙1 支（標示「MOLIH 」、「M81- P」
    字樣），遂持該鑰匙發動該機車得手後，騎乘該機離去現場
    。
(二)、於同年月28日凌晨1 時10分許，其騎乘上開竊得之機車至臺
    北縣三重市○○街119 號前，見甲○○停放在該處車號EK-2
    437 號自小貨車之後車斗上有廢鐵1 包（重量約8 公斤，價
    值新臺幣約300 元），遂徒手竊取該廢鐵得手後，立即離開
    現場；嗣於同日凌晨1 時50分許，其騎乘該竊得之機車前往
    位於臺北縣蘆洲市（起訴書漏載「蘆洲市」，茲予補正）永
    安南路1 段278 號之「吳鴻金屬有限公司」，欲將前開竊得
    之廢鐵予以變賣，為經警查獲，並起出前揭機車（含鑰匙1
    支）及廢鐵，且扣得其所有而與本案無涉之鑰匙8 支，始查
    知上情。
二、案經丙○○訴請臺北縣政府警察局蘆洲分局移送臺灣板橋地
    方法院檢察署檢察官偵查起訴。
    理  由
壹、程序方面：本件被告乙○○所犯係死刑、無期徒刑、最輕本
    刑3 年以上有期徒刑以外之罪，其於準備程序就前揭被訴事
    實為有罪之陳述，經法官告知簡式審判程序之旨，並聽取其
    與公訴人之意見後，本院認無不得或不宜改依簡式審判程序
    進行之處，爰依刑事訴訟法第273 條之1 第1 項、第284 條
    之1 之規定，由本院裁定本件行簡式審判程序，合先敘明。
貳、實體方面：
一、上開事實，業據被告迭於警詢、偵訊及本院訊問時自白不諱
    ，核與告訴人丙○○及被害人甲○○於警詢時指訴之情節大
    致相符，並有扣押物品目錄表1 份、贓物認領保管單2 紙、
    現場照片及扣押物品照片共計5 張在卷可證，此外，有扣案
    之鑰匙1 串（含告訴人丙○○所有而標示「MOLIH 」、「M8
    1-P 」字樣之鑰匙1 支）可證，是被告前開自白核與事實相
    符，堪以採信。則本件是本案事證已臻明確，被告犯行洵堪
    認定，應予依法論科。
二、被告於事實欄一(一)、(二)所示之時、地，竊取該機車及廢鐵，
    核其所為，均係犯刑法第320 條第1 項之竊盜罪。又被告前
    開二次竊盜犯行，犯意各別，行為互殊，應予分論併罰。再
    查，被告於97年間因竊盜案件，經本院分別以97年度簡字第
    2405號判處有期徒刑6 月確定，及以97年度簡字第7785號判
    處有期徒刑4 月、3 月，應執行有期徒刑6 月確定，嗣上開
    二案經入監接續執行，並於98年8 月3 日因縮短刑期期滿執
    行完畢出監在案，此有臺灣高等法院被告前案紀錄表1 份在
    卷可證，是其於受有期徒刑執行完畢後5 年內故意再犯有期
    徒刑以上之前開二罪，均為累犯，各應依刑法第47條第1 項
    之規定，各加重其刑。爰審酌被告前多次竊盜前科，此有上
    開紀錄表供參，是其素行非佳，卻不知悔改，不思循正途賺
    取所需，而竊取他人財物，其犯罪之動機、目的、手段實屬
    可議，及對被害人所生之危害非輕，惟被害財物業由被害人
    領回，且其犯後坦承犯行之態度、生活狀況、智識程度等一
    切情狀，分別量處如主文所示之刑，且諭知易科罰金之折算
    標準，並定應執行之刑，以資懲儆。至扣案之鑰匙1 串，其
    中1 支（標示「MOLIH 」、「M81-P 」字樣），係告訴人丙
    ○○所有，而非被告所有，及其他8 支鑰匙雖係被告所有，
    但並非供本件竊盜犯行之用等情，業據被告供承明確，本院
    自無庸併予宣告沒收，附此敘明。
據上論斷，應依刑事訴訟法第273 條之1 第1 項、第299 條第1
項前段，刑法第320 條第1 項、第47條第1 項、第51條第5 款、
第41條第1 項前段，刑法施行法第1 條之1 第1 項、第2 項前段
，判決如主文。
本案經檢察官黃致中到庭執行職務。
中    華    民    國    99    年    2     月    5     日
                  刑事第十四庭法  官  饒金鳳
以上正本證明與原本無異。
如不服本判決，應於判決送達後10日內，向本院提出上訴書狀，
且上訴書狀應敘述具體理由，而上訴書狀未敘述上訴理由者，應
於上訴期間（即自收受判決書之翌日起算10日）屆滿後20日內補
提理由書。
                              書記官  王春森
中    華    民    國    99    年    2     月    5     日
附錄本案論罪科刑之法律條文：
刑法第320條第1項：
意圖為自己或第三人不法之所有，而竊取他人之動產者，為竊盜
罪，處 5 年以下有期徒刑、拘役或 5 百元以下罰金。

司法院資訊處製作；財團法人民間司法改革基金會備份。
